最高法院民事裁定　　　　　　　一○○年度台抗字第八九六號
再 抗告 人　李張素雲
代　理　人　黃忠律師　
上列再抗告人因聲請宣告破產事件，對於中華民國一○○年九月
二十六日台灣高等法院台中分院裁定（一○○年度破抗字第五號
），提起再抗告，本院裁定如下：
    主  文
再抗告駁回。                                            
再抗告程序費用由再抗告人負擔。
    理  由
本件再抗告人向台灣彰化地方法院（下稱彰化地院）聲請宣告破
產，經彰化地院裁定駁回，再抗告人不服，對之提起抗告。原法
院以：依再抗告人所陳，其財產僅有現金新台幣（下同）三十二
萬元及土地二筆，總計約為二百十八萬零七百元，積欠工資三筆
共十六萬八千元及財政部台灣省中區國稅局彰化縣分局之營業稅
、綜合所得稅、營利事業所得稅，總計一千一百十萬五千四百四
十元，有再抗告人提出之財產狀況說明書、土地登記謄本、債權
人清冊、支付命令、財政部台灣省中區國稅局民國九十九年九月
二十日納稅義務人違章欠稅查復表及不動產鑑定報告等為證，並
據證人即債權人黃錫鏞、財政部台灣省中區國稅局彰化縣分局之
代理人林秀珍到庭證述在卷。而稅捐之徵收，優先於普通債權；
雇主因宣告破產，本於勞動契約所積欠之工資未滿六個月部分，
有最優先受清償之權，稅捐稽徵法第六條第一項及勞動基準法第
二十八條第一項分別定有明文，是再抗告人現僅存之財產顯不足
清償上開次優先之營業稅、綜合所得稅、營利事業所得稅債權，
其他無優先權之債權人尤無在破產程序受分配之可能。且如為破
產之宣告，尚須優先支付破產財團之管理、分配所生之費用及破
產管理人之報酬等費用，將使破產財團財產更形減少，徒使優先
債權人即稅捐稽徵機關之債權減少受償，其他債權人亦不可能因
此而受有分配之利益，顯與破產制度之本旨不合，尚難認有宣告
破產之實益等詞，因而維持彰化地院所為駁回再抗告人聲請之裁
定，裁定駁回其抗告，經核於法並無不合。至於司法院二十五年
院字第一五○五號解釋，僅在揭明若債務人確係毫無財產，則破
產財團即不能構成，無從依破產程序清理其債務，故不得宣告破
產，非認定雖有部分財產，但經法院調查結果，認與破產制度之
本旨不合、無宣告破產之實益，亦不得宣告破產。再抗告意旨，
執以指摘原裁定不當，聲明廢棄，非有理由。
據上論結，本件再抗告為無理由。依破產法第五條、民事訴訟法
第四百九十五條之一第二項、第四百八十一條、第四百四十九條
第一項、第九十五條、第七十八條，裁定如主文。
中    華    民    國  一○○  年   十一   月    十    日
                      最高法院民事第一庭
                          審判長法官  蕭  亨  國  
                                法官  李  慧  兒  
                                法官  高  孟  焄  
                                法官  許  澍  林  
                                法官  魏  大  喨  
本件正本證明與原本無異
                                      書  記  官  
中    華    民    國  一○○  年   十一   月  二十二  日
                                                       s